臺灣桃園地方法院刑事判決　　　　　 100年度智簡上字第11號
上　訴　人
即　被　告　陳卿明
上列上訴人即被告因違反著作權法案件，不服本院刑事庭民國10
0 年8 月29日所為之100 年度桃智簡字第34號第一審刑事簡易判
決（聲請簡易判決處刑案號：100 年度偵字第9687號），提起上
訴，本院管轄之第二審合議庭判決如下：
    主      文
上訴駁回。
陳卿明緩刑貳年。
    事實及理由
一、本案犯罪事實及證據，均引用如附件所示之原審刑事簡易判
    決書所載。
二、核上訴人即被告陳卿明所為，係犯著作權法第92條之擅自以
    公開演出之方法侵害他人著作財產權罪。上訴人利用不知情
    之顧客實施犯罪行為，為間接正犯。按刑事法若干犯罪行為
    態樣，本質上原具有反覆、延續實行之特徵，立法時既予特
    別歸類，定為犯罪構成要件之行為要素，則行為人基於概括
    之犯意，在密切接近之一定時、地持續實行之複次行為，倘
    依社會通念，於客觀上認為符合一個反覆、延續性之行為觀
    念者，於刑法評價上，即應僅成立一罪。學理上所稱「集合
    犯」之職業性、營業性或收集性等具有重複特質之犯罪均屬
    之，例如經營、從事業務、收集、販賣、製造、散布等行為
    概念者是（最高法院95年度台上字第1079號判決意旨可資參
    照）。查上訴人在「小可愛檳榔攤」店內擺設載有「沙漏」
    等音樂著作之伴唱機1 台，供顧客點選演唱，核屬營利行為
    ，係在密切接近之一定時間及空間內以相同之方式持續、反
    覆從事，未曾間斷，是其此等以公開演出之方式侵害著作財
    產權之行為，客觀上具有反覆、延續實行之特徵，從而，在
    行為概念上，縱有多次侵害著作財產權之舉措，仍應以集合
    犯之包括一罪評價之。原審依上訴人前揭罪證，適用著作權
    法第92條、第98條，刑法第11條、第41條第1 項前段，並審
    酌上訴人為貪小利，侵害他人之智慧創作，損及他人享有之
    智慧財產權，並破壞我國保護智慧財產權之形象，且犯後飾
    詞狡辯，犯後態度難謂良好，復考量上訴人雖有和解之誠意
    ，然雙方就和解之金額無法達成共識，兼衡酌上訴人犯罪之
    動機、手段、目的以及告訴人所受之損害等一切情狀，量處
    拘役30日，並諭知易科罰金之折算標準，另沒收扣案上訴人
    所有供犯本罪所用之物即伴唱機1 台、SD記憶卡1 張及點歌
    冊1 本，核其認事用法及量刑均無不合。
三、上訴人上訴意旨雖以：伊買來本件所查獲之伴唱機時，裡面
    就有灌錄這些歌曲，伊不知道這些歌曲有侵害著作財產權，
    且伊沒有對外讓客人可以投幣方式唱歌，伊亦不知道上開伴
    唱機得以投幣方式點播演唱，伊是買來要自己唱的，伊購買
    上開伴唱機到查獲之半年多期間都沒有人投幣點播歌曲，這
    些歌曲於查獲前伊都沒有聽過有人在伊店裡唱過云云。惟查
    ，上訴人嗣於本院審理中坦承犯行不諱，核與告訴代理人王
    建凱於警詢時及偵查中之陳述情節相符，並有專屬授權證明
    書、刑案現場照片等在卷可稽，足認上訴人上開自白與事實
    相符，應屬可信，其犯行洵堪認定。是上訴人指摘原判決不
    當，求予撤銷改判，核無理由，應予駁回。
四、惟查，上訴人前未曾因故意犯罪而受有期徒刑以上刑之宣告
    ，此有臺灣高等法院被告前案紀錄表在卷可憑，其僅因一時
    貪欲而罹刑章，且於本院審理中終能坦承犯行，復業與告訴
    人達成和解，並已給付完畢，有和解書1 份附卷可參，得認
    上訴人經此刑之宣告後，應知警惕而無再犯之虞，而檢察官
    亦於徵得告訴代理人之同意下，對於給予上訴人緩刑並無意
    見，是本院認上開所宣告之刑以暫不執行為適當，爰併依刑
    法第74條第1 項第1 款之規定，諭知緩刑2 年，以啟自新。
據上論斷，應依刑事訴訟法第455 條之1 第1 項、第3 項、第36
8 條、第373 條，刑法第74條第1 項第1 款，判決如主文。
本案經檢察官張姿倩到庭執行職務。
中    華    民    國   100    年    12    月    30    日
                  刑事第六庭  審判長法  官  錢建榮
                                    法  官  游智棋
                                    法  官  吳元曜
以上正本證明與原本無異。
不得上訴。
                                    書記官  蔡紫凌
中    華    民    國   101    年    1     月    2     日